臺灣高雄地方法院民事裁定
111年度消債聲免字第8號

聲　請　人　黃紋琪（原名：黃雯瑩、黃雯琪）
即　債務人　　　　　00000000000000000000000000000000000
00000000000000000000000000000000000000000000000000
相　對　人　
即債權人　　陳朝寬　000000000000000000000000000000000000
相　對　人　
即債權人　　冠鼎企業管理顧問有限公司
　　　　　　　　　　00000000000000000000000000000000000
法定代理人　曾冠華　00000000
相　對　人　
即債權人　　滙誠第二資產管理股份有限公司
　　　　　　　　　　000000000000000000000000000000000000
法定代理人　莊仲沼　00000000
　　　　　　　　　　000000000000000000000000
　　　　　　　　　　0000000000000000000000000000000000
　
上列聲請人因消費者債務清理事件聲請免責，本院裁定如下：
    主  文
債務人黃紋琪應予免責。
    理  由
一、按債務人因消費者債務清理條例（下稱消債條例）第133條
    之情形，受不免責之裁定確定後，繼續清償達該條規定之數
    額，且各普通債權人受償額均達其應受分配額時，得聲請法
    院裁定免責，消債條例第141條定有明文。又債務人繼續清
    償達消債條例第133條規定數額，而依消債條例第141條規定
    聲請法院裁定免責時，法院無裁量餘地，應為免責之裁定（
    司法院97年度第4期民事業務研究會第15號司法院民事廳消
    債條例法律問題研審小組意見參照）。
二、聲請意旨略以：聲請人即債務人(下稱債務人)前經本院民國
    110年9月16日110年度消債職聲免字第109號裁定（下稱第10
    9號裁定）以有消債條例第133條之情形為由不予免責確定後
    ，已繼續清償達該條規定之數額即新台幣（下同）50,001元
    （如附表），且各普通債權人受償額均達其應受分配額，爰
    依消債條例第141條規定聲請免責等語。
三、經查：
  ㈠債務人於108年5月17日聲請清算，經本院109年度消債清字第
    133號裁定准自109年12月16日開始清算程序，嗣於清算程序
    普通債權人受分配總金額為17,916元，本院109年度司執消
    債清字第222號裁定清算程序終結後，第109號裁定以債務人
    有消債條例第133條之情形為由諭知不予免責確定等情，業
    經本院調取案卷核閱無誤，堪以認定。
  ㈡第109號裁定認債務人於聲請清算前2年間可處分所得扣除必
    要支出之餘額為65,174元，經核並無適用法規顯有錯誤，亦
    無漏未斟酌重要證物之情形，復無發現未經斟酌之新事證，
    足以影響最低清償額度之認定，應可援用。上開餘額扣除普
    通債權人受分配金額17,916元後之餘額為47,258元（計算式
    ：65,174－17,916＝47,258），債務人主張其已按各普通債權
    人之比例償還達50,001元（如附表），核與各債權人陳報還
    款金額相符，有繳款證明書影本、陳報狀附卷可參。是揆諸
    首揭說明，債務人繼續清償達消債條例第133條規定數額，
    且各普通債權人受償額均達其應受分配額時，其聲請免責，
    即應准許。
四、據上論結，本件債務人之聲請為有理由，爰裁定如主文。
中　　華　　民　　國　　111 　年　　3 　　月　　31　　日
              　　民事庭　　  法　官　李育信
以上正本係照原本作成。
如不服本裁定，應於送達後10日內，向本院提出抗告狀並繳納抗
告費新台幣1,000元。
中　　華　　民　　國　　111 　年　　3 　　月　　31　　日

      　                     書記官　何福添
附表：　　
編號 債權人 還款金額 （新臺幣） 1 冠鼎企業管理顧問有限公司 3,663元 2 陳朝寬 46,326元 3 滙誠第二資產管理股份有限公司 12元         總          計        50,001元